

HASBI RIZALDI

+62856 4040 2997 | hasbirialdi14@gmail.com |

Linkedin: Hasbi Rizaldi | Kebumen, 14 mei 1998 |

Ds. Purbasari, Dawuan Tengah, Cikampek, Jawa Barat

Portofolio: https://hasbirizaldi.github.io/Portfolioku/

GitHub: https://github.com/hasbirizaldi

TENTANG SAYA

Saya lulusan Teknik Informatika STMIK Pranata Indonesia tahun 2022. Memiliki pengalaman kerja sebagai operator produksi di beberapa perusahaan manufactur. Saat ini saya bekerja sebagai Operator Produksi di PT. HPPM (Machining Pulley). Saya sangat tertarik untuk mendalamai keahlian dibidang Web Development dan berkarir ke bidangnya.

PENDIDIKAN

STMIK Pranata Indonesia (2018-2022)
 S1 Teknik Informatika – IPK 3,38

Pelatihan
 Haltev IT Learning Center (2023)
 Web Development Bootcamp Program (Laravel)

PENGALAMAN KERJA

- PT. Astra Honda Motor (2016-2018)
 Machining Silinder Head & Crankcase (Produksi)
- PT. Yamaha Music Manufacturing Indonesia (2018-2020)
 Assembly Guitar & Packing (Produksi)
- PT. Honda Precision Part Manufacturing (2021-Sekarang)
 Machining Pulley (Produksi)

KETERAMPILAN

HTML, CSS, Bootstrap, Tailwind, Javascript, JQuery, PHP, MySql, Version Control System (GIT)

Framework: Laravel, Codelgniter,